臺灣基隆地方法院刑事判決　　　　　　　 100年度訴字第65號
公　訴　人　臺灣基隆地方法院檢察署檢察官
被　　　告　朱宏亮
上列被告因違反毒品危害防制條例案件，經檢察官提起公訴（99
年度毒偵字第2157號），並經本院合議庭裁定改行簡式審判程序
，判決如下：
    主  文
朱宏亮施用第一級毒品，累犯，處有期徒刑拾月，扣案之注射針
筒壹支、殘渣袋壹只均沒收。
    犯罪事實及理由
一、犯罪事實：
    引用檢察官起訴書犯罪事實欄之記載（如附件）。
二、證據名稱：
    引用檢察官起訴書證據並所犯法條欄標題一之記載（如附件
    ），另補充「被告朱宏亮於本院準備程序及審理時所為自白
    」及「臺灣高等法院被告前案紀錄表」。
三、量刑理由：
  (一)審酌被告施用毒品本屬自戕行為，未對他人法益造成明顯而
    立即之危害，犯後坦承犯行，節省司法資源，態度良好，惟
    其已有因施用毒品受觀察勒戒、強制戒治處分及多次刑罰執
    行之紀錄，最近一次施用第一級毒品案件經本院各判處有期
    徒刑11月確定（97年度訴字第1888號），有臺灣高等法院被
    告前案紀錄表可參，本案係於前案假釋期間所犯，足見其意
    志力薄弱，未能徹底戒絕毒品，且其行為已嚴重擾亂家庭生
    活，令其母親陳秋香深感痛苦，實有必要科以相當程度之刑
    罰，兼衡被告犯罪之動機、手段，有違反麻醉藥品管理條例
    、毒品危害防制條例、竊盜、贓物等前科之素行，高職畢業
    學歷之智識程度，職業為水電工、未婚之生活狀況等一切情
    狀，量處如主文所示之刑。
  (二)扣案之注射針筒1 支、殘渣袋1 只，均係被告所有、供其施
    用海洛因所用之物，業據被告供承在卷，爰依刑法第38條第
    1 項第2 款規定宣告沒收。
四、應適用之法條：
  (一)刑事訴訟法第273 條之1 第1 項、第299 條第1 項前段、第
    310 條之2 、第454 條。
  (二)毒品危害防制條例第10條第1 項。
  (三)刑法第11條前段、第47條第1 項、第38條第1 項第2 款。
五、本判決書係依刑事訴訟法第310 條之2 準用同法第454 條第
    1 、2 項製作，僅記載當事人欄、主文、犯罪事實、證據名
    稱、應適用之法條，犯罪事實及證據部分並得引用檢察官起
    訴書之記載。
本案經檢察官李辛茹到庭執行職務。
中    華    民    國   100    年    3     月    9     日
                  刑事第二庭  法  官  羅貞元
以上正本證明與原本無異。
如不服本判決應於收受送達後10日內向本院提出上訴書狀，並應
敘述具體理由；其未敘述上訴理由者，應於上訴期間屆滿後20日
內向本院補提理由書(均須按他造當事人之人數附繕本)「切勿逕
送上級法院」。
中    華    民    國   100    年    3     月    9     日
                              書記官  陳虹
附錄罪論法條：
毒品危害防制條例第10條第1項
施用第一級毒品者，處 6 月以上 5 年以下有期徒刑。
附件：
臺灣基隆地方法院檢察署檢察官起訴書
                                    99年度毒偵字第2157號
    被      告  朱宏亮  男  33歲（民國○○年○月○○日生）
                        住基隆市○○區○○路779之2號6樓
                        國民身分證統一編號：Ｚ000000000號
上列被告因違反毒品危害防制條例案件，已經偵查終結，認應該
提起公訴，茲將犯罪事實及證據並所犯法條分敘如下：
        犯罪事實
一、朱宏亮前因施用毒品案件，經觀察、勒戒後，認有繼續施用
    毒品之傾向，再依裁定令入戒治處所施以強制戒治，於民國
    93年3月16日期滿執行完畢，並由本署檢察官以93年度戒毒
    偵字第13號為不起訴處分確定。又因施用毒品案件，經臺灣
    基隆地方法院以93年度訴字第707號判決判處應執行有期徒
    刑1年2月確定，於95年1月10日執行完畢。再因施用毒品案
    件，經臺灣基隆地方法院以96年度訴字第225號判決判處有
    期徒刑10月確定，於97年5月2日縮刑期滿執行完畢（構成本
    件累犯）。復因施用毒品案件，經臺灣基隆地方法院以97年
    度訴字第1253號判決判處有期徒刑7月確定（下稱甲罪），
    另因竊盜案件，經臺灣基隆地方法院分別以97年度基簡字第
    1144號、1571號判決各判處有期徒刑3月、3月確定（下稱乙
    罪）。再因施用毒品案件，經臺灣基隆地方法院以97年度訴
    字第1888號判決判處有期徒刑11月、11月，應執行有期徒刑
    1年4月確定（下稱丙罪），甲乙2罪嗣經合併定應執行有期
    徒刑10月確定，再與丙罪接續執行，已於99年7月28日縮短
    刑期假釋出監（假釋期滿日期為100年1月13日）。
二、詎其猶不知戒除毒癮，復基於施用第一級毒品海洛因之犯意
    ，於99年11月29日下午3時許，在基隆市○○區○○路779之
    2號6樓住處之房間內，以針筒注射之方式，施用第一級毒品
    海洛因1次。嗣為朱宏亮之母親陳秋香發現後報警，為警在
    上址住處搜索扣得注射針筒1支及海洛因殘渣袋1只，復經其
    同意採尿送驗結果，呈嗎啡陽性反應，始悉上情。
三、案經基隆市警察局第四分局報告偵辦。
        證據並所犯法條
一、訊據被告朱宏亮對於上揭犯罪事實坦承不諱，並據證人陳秋
    香於警詢證述明確，且被告遭警查獲後，經採集尿液檢體送
    請台灣尖端先進生技醫藥股份有限公司，以氣相層析質譜儀
    法（GC/MS）檢驗，結果呈嗎啡陽性反應，有該公司於99年
    12月15日出具之濫用藥物檢驗報告暨基隆市警察局第四分局
    偵辦毒品案件尿液檢體對照表（檢體編號099414）各1份附
    卷可稽，復有上開注射針筒1支及海洛因殘渣袋1只扣案可佐
    及毒品初步鑑驗報告書附卷足參；而被告於前次強制戒治執
    行完畢釋放後5年內，已因施用毒品案件經法院判處有期徒
    刑確定，有刑案資料查註紀錄表附卷可稽，本件施用毒品犯
    行，顯非5年後再犯，仍應依毒品危害防制條例第10條處罰
    之，被告犯嫌堪以認定。
二、核被告所為，係犯毒品危害防制條例第10條第1項之施用第
    一級毒品罪嫌。又被告曾受有期徒刑之執行完畢，有本署刑
    案資料查註紀錄表1份可參，其於5年內故意再犯本件有期徒
    刑以上之罪，為累犯，請依刑法第47條第1項規定加重其刑
    。另扣案注射針筒1支及海洛因殘渣袋1只，為被告所有供犯
    罪所用之物，業據被告供承在卷，請依刑法第38條第1項第2
    款、第3款之規定宣告沒收。
三、依毒品危害防制條例第23條第2項、刑事訴訟法第251條第1
    項提起公訴。
    此  致
臺灣基隆地方法院
中    華    民    國    99    年    12    月    29    日
                              檢  察  官  曾淑婷
本件正本證明與原本無異
中    華    民    國   100    年    1     月    7     日
                              書  記  官  雷丰綾
附錄本案所犯法條全文
毒品危害防制條例第10條
施用第一級毒品者，處6月以上5年以下有期徒刑。
施用第二級毒品者，處3年以下有期徒刑。